【裁判字號】    90,交聲,36
【裁判日期】    900731
【裁判案由】    聲明異議
【裁判全文】
臺灣高雄地方法院交通事件裁定                        九十年度交聲字第三六號
    原處分機關  高雄市交通事件裁決所
    受 處分 人  乙○○
    即 異議 人
右列受處分人因違反道路交通管理處罰條例案件，對於高雄市交通事件裁決所八十九
年十一月二十三日所為之處分 (原處分：高市交裁字第駕裁三二—二一一三七一號）
，聲明異議，本院裁定如左：
    主  文
原處分撤銷。
乙○○不罰。
    理  由
一、原處分機關係以異議人即受處分人乙○○於民國八十八年二月二十九日下午五時
    二十分許，無照駕駛車號ＹＣ─七一二三號自小客車，於國道北向三五五加三百
    公尺處違規行駛路肩，因依道路交通管理處罰條例第二十一條第一項第一款、第
    三十三條規定，裁處新臺幣六千元。異議人不服，因而提起本件異議。
二、訊據異議人即受處分人乙○○堅決否認有無照駕駛及在高速公路上行駛路肩之違
    規行為，辯稱：伊跟著車輛在北向外側車道行駛時，有一輛藍色轎車自自車陣中
    駛入路肩超越伊前方後，以伊違規行駛路肩為由攔檢製單，惟伊並未無照駕車及
    違規行駛路肩，當時伊有在切結書上載明未違規行駛路肩等語。經查：
  (一)異議人於六十年一月二十三日已取得普通小型車駕駛執照，且於八十八年八月二
    十九日十五時二十分許，在國道中山高速公路北向三五五公里加三百公尺處，遭
    內政部警政署國道公路警察局第五警察隊岡山分隊警員甲○○攔檢時，該駕照並
    無被吊扣及吊銷紀錄，此有高雄市交通事件裁決所九十年三月七日高市建交裁字
    第一七六七號函在卷可參，從而原處分機關以異議人為無照駕駛，而予裁罰，尚
    有未洽，此部分異議為有理由，原處分應予撤銷，由本院另為不罰之諭知。
  (二)另本件原處分機關裁處異議人張坤原有上開在高速公路違規行駛路肩之行為部分
    ，係以值勤之警員甲○○攔檢舉發為其依據，然證人甲○○於本院調查中先證稱
    ：當時伊駕駛紅白色警車經過該路段時，看到異議人從路肩超車再轉入外側車道
    ，才予以攔檢，當時伊只攔檢異議人駕駛之車輛等語；嗣又改稱：當時是駕駛藍
    色偵防車執行職務，異議人是第二輛違規行駛路肩之車輛，本件是二年多前之事
    件，我已記不太清楚等語；其證述前後不一，顯無法確切指證異議人違規行駛路
    肩之事實。再參以證人甲○○係在行經上開路段發現有車輛違規行駛路肩後，方
    駛至路肩攔檢違規車輛，及當時車流量很大，此為異議人及證人所一致供陳，是
    證人甲○○有無誤認實際違規車輛為異議人之車輛之情事，亦非無疑。此外復查
    無其他佐證，依認定事實須依證據之證據裁判主義之法則，自應推定異議人無違
    規行駛路肩之事實，從而此部分異議為有理由，原處分應予撤銷，由本院另為不
    罰之諭知。
  (三)至異議人於上開時地駕駛車牌ＹＣ─七一二三號自小客車行駛，未隨身攜帶駕駛
    執照之違規行為部分，為異議人供陳在卷，並有其簽立之切結書及內政部警政署
    國道公路警察局舉發違反道路交通管理事件通知單影本各乙紙在卷可憑，是異議
    人駕駛車輛未隨身攜帶駕駛執照之違規行為部分，應由原處分機關另予裁罰，附
    此敘明。
三、據上論結，應依道路交通案件處理辦法第二十條，裁定如主文。
中      華      民      國    九十      年      七      月    三十一    日
                            臺灣高雄地方法院交通法庭
                                法  官  廖  純  卿
右正本證明與原本無異。
如不服本裁定，應於裁定送達後五日內，向本院提出抗告狀。
                                書記官  林  孝  聰
中      華      民      國      九十      年      八      月      二    日


司法院資訊處製作；財團法人民間司法改革基金會備份。
